【裁判字號】    97,交簡上,51
【裁判日期】    970909
【裁判案由】    過失傷害等
【裁判全文】
臺灣彰化地方法院刑事判決            97年度交簡上字第51號
上  訴  人  臺灣彰化地方法院檢察署檢察官
被      告  乙○○
                    （現另案羈押於臺灣台中看守所）
上列上訴人因被告過失傷害等案件，不服本院九十七年度彰交簡
字第三九０號中華民國九十七年七月七日第一審判決（原檢察官
聲請簡易判決處刑案號：九十七年度偵字第五一三二三號），本
院管轄第二審合議庭判決如下︰
    主  文
上訴駁回。
    事實及理由
一、本案經本院審理結果，認第一審判決認事用法及量刑均無不
    當，應予維持，並引用第一審判決書記載之事實、證據及理
    由（如附件，惟刑事簡易判決事實及理由欄三第三行「第四
    十一條第一項前段」部分應更正為「第四十一條第一項前段
    、第二項」）。
二、本件上訴人即公訴人上訴意旨略以：本件被告乙○○迄今未
    賠償告訴人甲○○之損失，亦未曾表示歉意，原審量刑顯然
    過輕等語。
三、訊據被告乙○○對於上開服用毒品不能安全駕駛動力交通工
    具而駕駛及過失致死之犯行均坦承不諱，且
(一)、按汽車駕駛人吸食毒品、迷幻藥、麻醉藥品或其相類似管制
    藥品者，不得駕車，道路交通安全規則第一百一十四條第三
    款定有明文。次按刑法第一百八十五條之三所稱服用毒品、
    麻醉藥品、酒類或其他相類之物，不能安全駕駛動力交通工
    具之公共危險條款，則屬抽象危險犯之規定，此種抽象危險
    犯係伴隨飲酒過量駕車之行為而當然成立。換言之，只需客
    觀上有此種行為出現，危險即視為存在，是否果真肇事，並
    不影響公共危險罪責之成立，然如確實因之駕車肇事，其刑
    責之明顯性，自更不待言。而本件被告經警方採取尿液送鑑
    驗結果，其尿液中嗎啡濃度為四八九ng/ml、甲基安非他命
    濃度為四八五六ng/ml，此有彰化縣警察局鹿港分局委託檢
    驗尿液代號與真實姓名對照認證單、濫用藥物尿液檢驗報告
    各一份在卷可稽，又被告於檢察官訊問時坦承此次車禍與其
    施用毒品不清醒有關等語，且被告係於施用毒品海洛因及甲
    基安非他命後駕駛自用小客車沿彰化縣秀水鄉陝西村下厝巷
    由北往南方向行駛，適告訴人甲○○駕駛車牌號碼二Ｒ─九
    三二六號自用小客車，沿埔南巷由東往西方向亦駛至該交岔
    路口，被告所駕汽車左前車頭撞及告訴人所駕汽車右前車頭
    ，告訴人之汽車後車廂被撞入路邊乾農田內，被告之汽車則
    因車速甚快，衝入路邊乾農田內，致告訴人因而受有右側胸
    壁挫傷併第三至六節肋骨骨折、左側蜘蛛膜下出血、右側胸
    鎖關節脫位、頸椎第二節齒狀突骨折等傷害，足認被告顯係
    因施用毒品引起精神恍惚及疲憊感，致其控制力顯著降低無
    法正常操控致發生車禍，是以被告服用毒品不能安全駕駛動
    力交通工具而駕駛之犯行事證已臻明確，洵堪認定。
(二)、又被告過失傷害部分除據被告坦承不諱外，並核與證人即告
    訴人甲○○證述情節相符，且有道路交通事故調查報告表（
    一）（二）、道路交通事故現場圖各一份、秀傳紀念醫院診
    斷證明書一份、財團法人彰濱秀傳紀念醫院診斷證明書三份
    及現場照片八幀在卷可稽。按駕駛人行經無號誌之交岔路口
    ，應減速慢行，作隨時停車之準備；汽車駕駛人應注意車前
    狀況，並隨時採取必要之安全措施；汽車駕駛人吸食毒品、
    迷幻藥、麻醉藥品或其相類似管制藥品者，不得駕車，道路
    交通安全規則第九十三條第一項第二款、第九十四條第三項
    、第一百一十四條第三款分別定有明文，並為被告所應注意
    ，且依當時天候晴、日間自然光線、路面乾燥無缺陷、無障
    礙物且視距良好之情形下，並無不能注意情事，被告駕車至
    無燈誌之交岔路口時，竟疏於注意，未減速慢行貿然高速搶
    進行車，且未注意車前狀況，貿然直行，撞及沿埔南巷由東
    往西方向駛至該交岔路口之告訴人，致告訴人因而受有右側
    胸壁挫傷併第三至六節肋骨骨折、左側蜘蛛膜下出血、右側
    胸鎖關節脫位、頸椎第二節齒狀突骨折等傷害，是以被告對
    本件車禍之發生顯有過失甚明，又告訴人所受之傷害，與被
    告之過失行為間，具有相當因果關係，是以本件被告過失傷
    害犯行事證明確。
四、查被告行為後，刑法第一百八十五條之三業於九十七年一月
    二日修正公布，並自同月四日施行。按行為後法律有變更者
    ，適用行為時之法律，但行為後之法律有利於行為人者，適
    用最有利於行為人之法律，刑法第二條第一項訂有明文。依
    新修正之刑法第一百八十五條之三規定: 「服用毒品、麻醉
    藥品、酒類或其他相類之物，不能安全駕駛動力交通工具而
    駕駛者，處一年以下有期徒刑、拘役或科或併科十五萬元以
    下罰金。」，與修正前刑法第一百八十五條之三規定: 「服
    用毒品、麻醉藥品、酒類或其他相類之物，不能安全駕駛動
    力交通工具而駕駛者，處一年以下有期徒刑、拘役或三萬元
    以下罰金。」相比較，顯以修正前之刑法第一百八十五條之
    三規定對被告較有利，依刑法第二條第一項前段之規定，自
    應適用行為時之法律，即修正前刑法第一百八十五條之三之
    規定。
五、按量刑之輕重係屬事實審法院得依職權自由裁量之事項，苟
    已斟酌刑法第五十七條各款所列情狀而未逾法定刑度，即不
    得遽指為違法。且在同一犯罪事實與情節，如別無其他加重
    或減輕之原因，下級審法院量定之刑，亦無過重或失輕之不
    當情形，則上級審法院對下級審法院之職權行使，原則上應
    予尊重（最高法院八十五年度臺上字第二四四六號判決參照
    ）。原審以被告所犯修正前刑法第一百八十五條之三服用毒
    品不能安全駕駛動力交通工具罪及同法第二百八十四條第一
    項前段之過失傷害罪事證均已臻明確，並審酌上開情狀且被
    告就所犯不能安全駕駛動力交通工具而駕駛部分係累犯，據
    以論罪科刑，就被告服用酒類，不能安全駕駛動力交通工具
    而駕駛罪部分，判處有期徒刑四月，並諭知易科罰金之折算
    標準；就過失傷害罪部分，處有期徒刑四月，並諭知易科罰
    金之折算標準，暨定其應執行刑為有期徒刑六月，併諭知易
    科罰金之折算標準，核無不當，上訴人指摘原判決有量刑過
    輕之不當情事，請求撤銷原判決，為無理由，應駁回其上訴
    。
據上論斷，應依刑事訴訟法第四百五十五條之一第一項、第三項
、第三百七十三條、第三百六十八條，判決如主文。
本案經檢察官張聖傳到庭執行職務。
中    華    民    國    97    年    9     月    9     日
                        臺灣彰化地方法院刑事第二庭
                            審判長法官  石馨文
                            法      官  黃齡玉
                            法      官  尚安雅
以上正本證明與原本無異。
本件不得上訴。
中    華    民    國    97    年    9     月    10    日
                            書  記  官  洪年慶


司法院資訊處製作；財團法人民間司法改革基金會備份。
